【裁判字號】    89,訴,1045
【裁判日期】    891006
【裁判案由】    懲治走私條例等
【裁判全文】
臺灣臺南地方法院刑事判決                        八十九年度訴字第一四五號
    公  訴  人  臺灣台南地方法院檢察署檢察官
    被      告  乙○○
                丙○○
                甲○○
    共      同
    選任辯護人  鄭和傑
                蘇新竹
                謝依良
右列被告因違反懲治走私條例案件，經檢察官提起公訴（八十九年度偵字第八二九六
、八六二０號），本院判決如左：
    主  文
乙○○、丙○○、甲○○共同私運管制物品進口，逾公告數額，乙○○處有期徒刑壹
年；丙○○、甲○○各處有期徒刑拾月，丙○○、甲○○均緩刑參年。如附表所示之
物均沒收。
    事  實
一、乙○○，係台南市籍昇龍謚號漁船之船長，丙○○、甲○○均係船員，渠等以新
    台幣（下同）十萬元之代價，受僱於綽號「阿福」之不詳姓名男子，與之基於共
    同犯意聯絡，於民國（下同）八十九年七月十一日下午二時三十分許，乙○○、
    丙○○、甲○○三人駕駛上揭漁船，自台南市安平安檢所報關出港，前往台南市
    安平港外海三十浬（公海）處，即以船上之SSB無線電通話器一０六六００頻率
    ，向乙艘不知名之商船聯絡，從該商船接駁載運未貼專賣憑証七星（MILD SEVEN
    ）牌八萬七千四百八十包、峰牌一萬一千五百包、大衛杜夫（DAVIDOFFCLASSIC
    ）牌七萬五千包之未稅洋菸，並將之藏放於前揭船兩側油櫃密窩中，準備運往台
    南縣七股外海交予竹筏接駁上岸。嗣於八十九年七月十三日凌晨一時三十分許，
    為警在台南市安平港外海一浬（領海）處查獲，並扣得上開完稅價格三百二十九
    萬六千二百三十六元的未稅洋煙，已逾公告管制進口物品價額十萬元。
二、案經海洋巡防總局第四（台南）海巡隊及台灣省煙酒公賣局台南分局分別報請台
    灣台南地方法院檢察署檢察官偵查起訴。
    理  由
一、右揭犯罪事實，業據被告乙○○、丙○○、甲○○等人坦承不諱，復有緝獲時卸
    貨現場照片、無線電對講機及上開未貼專賣憑証之未稅洋菸扣案可憑，事證已甚
    明確。次查，扣案之未稅洋菸，被查獲時之完稅價格為三百二十九萬六千二百六
    十三元，有財政部高雄關稅局八十八年八月四日關緝字第八九０六０七七五號函
    卷附可稽，已逾行政院公告管制的十萬元價格，有財政部高雄關稅局函附卷足憑
    ，被告三人之違反懲治走私條例犯行，堪予認定。
二、依行政院就懲治走私條例公告管制物品項目及其數額中，有關管制進品物品部分
    丙項第一款的規定，洋煙屬相對管制進口物品，一次私運超過海關完稅價格十萬
    元者（以緝獲時計算），始依懲治走私條例處罰。被告等人上開走私洋煙，其價
    格已逾十萬元，詳如上述，核被告三人所為均係犯懲治走私條例第二條第一項之
    罪。又被告三人與綽號「阿福」者間，有犯意聯絡及行為分擔，均為共同正犯。
    審酌被告乙○○為船長，於七十六年間即因走私行為經法院判處有期徒刑十月，
    緩刑五年確定，有被告全國前案紀錄表在卷可參，本件走私行為全出於其規劃，
    且私運物品完稅價格高達三百多萬元，對社會經濟秩序造成的危害；被告丙○○
    、甲○○為受僱船員，事前並不知悉乙○○欲走私，為乙○○於偵查中陳述明確
    ，迄船至海上，聽命船長而幫忙搬運走私洋煙及犯罪後坦承犯行態度良好等一切
    情狀，就三人分別量處如主文所示之刑。又被告甲○○前未曾受有期徒刑以上刑
    之宣告，丙○○於七十六年間雖有走私行為，經法院判處有期徒刑七月，緩刑五
    年確定，五年內未曾再受有期徒刑以上刑之宣告，有被告全國前案紀錄表在卷可
    稽，其二人經此教訓後當知所警惕，而無再犯之虞，本院認其二人所受刑之宣告
    以暫不執行為適當，爰各諭知緩刑三年，以勵自新。扣案洋煙為未貼專賣憑證的
    菸類，依台灣省內菸酒專賣條例第三十條第一項之規定，不得持有，被告等人違
    反該規定而持有本件扣案之煙類，依同條例第四十條第一款之規定，應沒收之。
    無線電對講機一台雖係被告供犯罪所用之物，惟因船主係陳燕燕，該無線電對講
    機否認係被告乙○○所有，尚難為沒收之諭知，併此敘明。公訴意旨認被告等人
    所為另違反台灣省菸酒專賣暫行條例第三十七條第五款之販賣或轉讓未貼專賣憑
    證之菸類或酒類之罪嫌，因起訴事實全未敘及被告等人有何販賣或轉讓本件私運
    洋煙的行為，本院調查結果認為被告等人私運洋煙進口，於外海即被查獲，進港
    後在台南海洋巡防總局台南海巡隊監督下卸貨，難認有何販賣或轉讓未貼專賣憑
    證之菸類的行為，此部分犯罪無法證明，惟因公訴人認與前揭論罪科刑部分有牽
    連犯裁判上一罪關係，爰不另為無罪之諭知。
據上論斷，應依刑事訴訟法第二百九十九條第一項前段，懲治走私條例第二條第一項
，刑法第十一條前段、第二十八條、第七十四條第一、二款，台灣省內菸酒專賣暫行
條例第四十條、罰金罰鍰提高標準條例第一條前段，判決如主文。
中      華      民      國      八十九      年      十    月    六      日
                              臺灣臺南地方法院刑事第一庭
                                      法  官  陳振謙
右正本證明與原本無異
如不服本判決應於送達後十日內向本院提出上訴狀
                                      書記官  陳南山
中      華      民      國      八十九      年      十    月    七      日
附錄本案論罪科刑法條全文：
懲治走私條例第二條第一項
  私運管制物品進口、出口逾公告數額者，處七年以下有期徒刑，得併科新台幣二十
  萬元以下罰金。
    附   表
    品       牌                     數      量
七星（MILD SEVEN）牌            八萬七千四百八十包
峰牌                            一萬一千五百包
大衛杜夫（ DAVIDOFFCLASSIC）牌  七萬五千包


司法院資訊處製作；財團法人民間司法改革基金會備份。
